【裁判字號】    94,上訴,1015
【裁判日期】    950105
【裁判案由】    違反毒品危害防制條例
【裁判全文】
臺灣高等法院臺南分院刑事判決
                                94年度上訴字第1015號  Ａ
上  訴  人  臺灣台南地方法院檢察署檢察官
被      告  甲○○
                    現於臺灣台南看守所
上列上訴人因被告違反毒品危害防制條例案件，不服臺灣台南地
方法院94年度訴字第812號中華民國94年8月16日第一審判決（起
訴案號：臺灣台南地方法院檢察署94年度毒偵字第1306號；併辦
案號：同署94年度毒偵字第2298號），提起上訴，被告於本院審
理時就被訴事實為有罪之陳述，經本院裁定進行簡式審判程序，
本院判決如下：
    主  文
原判決撤銷。
甲○○連續施用第一級毒品，處有期徒刑拾月，扣案之第一級毒
品海洛因壹小包（淨重為零點零陸公克）沒收銷燬之。扣案毒品
外包裝壹個（重為零點參伍公克）及塑膠吸管套壹根均沒收之。
    事  實
一、甲○○前因施用毒品案件，經觀察、勒戒後，認無繼續施用
    毒品之傾向，於民國（下同）九十二年八月二十二日釋放出
    所，並經臺灣高雄地方法院檢察署檢察官於九十二年八月二
    十一日以九十二年度毒偵緝字第五二一號為不起訴處分確定
    。詎甲○○仍未戒除毒癮，竟自觀察、勒戒執行完畢釋放後
    五年內之九十四年四月間某日起至九十四年六月八日止，基
    於施用第一級毒品海洛因之概括犯意，在臺南市○區○○路
    一段一三五巷十五號住處，連續以注射之方式施用第一級毒
    品海洛因多次，嗣於九十四年五月十七日下午一時二十六分
    許，騎乘機車行經臺南市○○路與國華街之交岔路口時，因
    闖越紅燈遭警攔檢，而扣得海洛因一小包（淨重為零點零六
    公克）及其所有用以包裹上開海洛因供犯罪所用之外包裝袋
    一個與其所有供犯施用第一級毒品罪所用之塑膠吸管套一根
    ，經其同意採集尿液送驗結果，呈嗎啡陽性反應。繼又於九
    十四年六月十日凌晨一時三十九分，行經台南市○○路一三
    九號前為警查獲，經採其尿液送驗結果成嗎啡陽性反應，始
    知上情。
二、案經臺南市警察局第六分局報告臺灣臺南地方法院檢察署檢
    察官偵查起訴及由該署檢察官移送併案辦理。
    理   由
一、本件係經被告甲○○於本院準備程序及審理時當庭表示認罪
    ，而以簡式審判程序加以審理，有本院九十四年十二月二日
    準備程序筆錄及審判筆錄足憑，則依據刑事訴訟法第二百七
    十三條之二、同法第一百五十九條第二項之規定，不適用傳
    聞法則有關限制證據能力之相關規定，合先敘明。
二、上揭犯罪事實，已經被告於警詢、偵查、原審及本院審理時
    坦承不諱，並有臺南市警察局第六分局調查甲○○涉嫌毒品
    案送驗尿液及年籍對照表（檢體編號為Ｆ－一七一號）、長
    榮大學毒物研究中心九十四年五月三十日、六月二十九日確
    認報告各一紙在卷可證。又被告前施用毒品案件，有臺灣高
    等法院被告前案紀錄表、臺灣臺南地方法院檢察署刑案資料
    查註紀錄表、全國施用毒品案件紀錄表、臺灣高雄地方法院
    檢察署檢察官九十二年度毒偵緝字第五二一號不起訴處分書
    各一紙可據。此外，復有臺南市警察局第六分局扣押物品目
    錄表、臺南市警察局第六分局查獲甲○○涉毒品案初步檢驗
    報告書、法務部調查局九十四年七月五日調科壹字第二○○
    ○○五六一九號鑑定通知書各一紙及扣案毒品翻拍照片五幀
    。足認被告自白與事實相符，應可採信。本件事證明確，被
    告之犯行，堪以認定。
三、按海洛因乃毒品危害防制條例第二條第二項第一款所稱之第
    一級毒品，乃被告竟施用之，核被告甲○○所為，係犯毒品
    危害防制條例第十條第一項之施用第一級毒品罪。被告非法
    持有第一級毒品海洛因之低度行為，為其施用之高度行為所
    吸收，不另論罪。被告先後多次施用第一級毒品之犯行，時
    間緊接，方法相同，所犯係構成要件相同之罪名，顯係基於
    概括犯意反覆為之，應依刑法第五十六條連續犯規定論以一
    罪，並依法加重其刑。公訴人雖僅就被告九十四年五月十日
    起至九十四年五月十六日止之犯罪行為起訴，而漏未就移送
    併辦部分之其餘犯行起訴，但連續犯為裁判上一罪，檢察官
    就犯罪事實一部起訴，依刑事訴訟法第二百六十七條規定，
    其效力及於全部，本院自屬有權一併審理。
四、原審以被告罪證明確，因予論罪科刑，固非無見。但原審對
    於移送併案審理部分犯行，未及審酌，即有未洽。檢察官上
    訴意旨，執此指摘原判決不當，為有理由，應由本院予以撤
    銷改判。爰審酌被告有施用毒品之前科素行、其犯罪之動機
    、目的、手段、所生危害、施用毒品之期間、次數、惟犯罪
    後坦承犯行，態度良好及施用毒品自戕身心等一切情狀，量
    處如主文第二項所示之刑，以資懲戒。扣案之海洛因一小包
    （淨重為零點零六公克），屬第一級毒品，有法務部調查局
    九十四年七月五日調科壹字第二○○○○五六一九號鑑定通
    知書一紙附卷可考，應依毒品危害防制條例第十八條第一項
    前段之規定，沒收銷燬之。另用於包裹毒品，防其裸露、逸
    出、潮濕，便於持有藉以施用，亦為供施用毒品所用之物，
    非屬毒品危害防制條例第十九條第一項規定應沒收之物，得
    依刑法第三十八條第一項第二款規定，宣告沒收之，最高法
    院九十一年度臺上字第四○七六號、第四四一六號判決亦可
    資參照。故本案扣案之毒品外包裝一個，既係用於包裹毒品
    ，防其裸露、逸出、潮濕，便於持有藉以施用，亦為被告供
    本件施用第一級毒品海洛因所用之物，且業據被告供稱係其
    所有，爰依刑法第三十八條第一項第二款規定，宣告沒收。
    又扣案之塑膠吸管套一根，為被告所有供犯本罪所用之物，
    業據其供明在卷（見臺灣臺南地方法院檢察署九十四年度毒
    偵字第一三○六號偵查卷第十八頁及本院審判筆錄），亦應
    依刑法第三十八條第一項第二款之規定宣告沒收之。
五、據上論斷，應依刑事訴訟法第三百六十九條第一項前段、第
    三百六十四條、第二百七十三條之一第一項、第二百九十九
    條第一項前段、毒品危害防制條例第十條第一項、第十八條
    第一項前段，刑法第十一條前段、第五十六條、第三十八條
    第一項第二款，判決如主文。
本案經檢察官王碧霞到庭執行職務
中    華    民    國    95    年    1     月    5     日
                  刑事第四庭    審判長法  官  吳志誠
                                      法  官  陳珍如
                                      法  官  林勝木
以上正本證明與原本無異。
如不服本判決，應於收受本判決後十日內向本院提出上訴書狀。
其未敘述上訴理由者並得於提起上訴後十日內向本院補提理由書
狀（均須按他造當事人之人數附繕本）「切勿逕送上級法院」。
                                      書記官  吳秋賢
中    華    民    國    95    年    1     月    6     日
附錄法條：
毒品危害防制條例第十條
施用第一級毒品者，處六月以上五年以下有期徒刑。


司法院資訊處製作；財團法人民間司法改革基金會備份。
